【裁判字號】    97,審訴,2018
【裁判日期】    970811
【裁判案由】    毒品危害防制條例
【裁判全文】
臺灣高雄地方法院刑事判決            97年度審訴字第2018號
公  訴  人  臺灣高雄地方法院檢察署檢察官
被      告  甲○○
上列被告因違反毒品危害防制條例案件，經檢察官提起公訴（97
年度毒偵字第2828號），嗣因被告就被訴事實為有罪陳述，經本
院告知簡式審判程序意旨並聽取公訴人及被告之意見後，本院合
議庭裁定由受命法官獨任依簡式審判程序審理，判決如下：
    主  文
甲○○施用第一級毒品，累犯，處有期徒刑拾月。扣案如附表編
號所示第一級毒品海洛因拾陸包均沒收銷燬之，編號至所
示物品均沒收。
    事  實
一、甲○○前因施用毒品案件，經本院95年度毒聲字第177 號裁
    定送觀察、勒戒後，認無繼續施用毒品傾向，於民國95年8
    月1 日執行完畢釋放。其後又因施用毒品，經本院95年度訴
    字第3957號判決判處有期徒刑7 月確定；另涉犯竊盜案件，
    由本院以95年度易字第1111號判決判處有期徒刑1 年確定，
    上揭2 罪各經裁定減為有期徒刑3 月又15日、6 月且接續執
    行，於96年11月22日縮刑期滿執行完畢。詎其猶不知悛悔，
    竟於前開觀察、勒戒執行完畢釋放後5 年內，復基於施用第
    一級毒品海洛因之犯意，於97年3 月9 日22時許，在其位於
    高雄縣鳳山市○○路380 巷40號住處，以將海洛因摻水後再
    以針筒注射之方式，非法施用第一級毒品海洛因1 次。嗣於
    同年月10日11時40分許，在高雄縣鳳山市○○路、保生路口
    遭警盤檢查獲，並徵得其同意後採尿送驗，進而查悉上情，
    另扣得其所有如附表所示物品。
二、案經高雄縣政府警察局鳳山分局報請台灣高雄地方法院檢察
    署檢察官偵查起訴。
    理  由
一、本件被告甲○○係違反毒品危害防制條例第10條第1 項施用
    第一級毒品罪，其法定刑為死刑、無期徒刑、最輕本刑為3
    年以上有期徒刑以外之罪，於準備程序進行中，被告就被訴
    事實為有罪陳述，由受命法官告知簡式審判程序之要旨並聽
    取其與公訴人之意見，經被告同意適用簡式審判程序後，本
    院亦認無不得或不宜改依簡式審判程序進行之處，爰依刑事
    訴訟法第273 條之1 第1 項、第284 條之1 規定，本院合議
    庭裁定由受命法官獨任進行簡式審判程序，合先敘明。
二、上揭事實，業有尿液採集編號對照表及台灣檢驗科技股份有
    限公司97年3 月26日濫用藥物尿液檢驗報告各1 紙在卷可稽
    ，另扣得被告所有如附表編號所示第一級毒品海洛因16包
    及編號至所示供其施用第一級毒品所用物品可資憑佐。
    又上開毒品送請鑑定結果均含有第一級毒品海洛因成分，亦
    有法務部調查局濫用藥物實驗室鑑定書1 份可佐，復據被告
    於本院審理中坦承上情不諱，足徵其自白核與事實相符，堪
    予採信。另查，被告前因施用毒品案件，經裁定送觀察、勒
    戒後，認無繼續施用毒品傾向，於95年8 月1 日執行完畢釋
    放等情，有台灣高等法院被告前案紀錄表1 份附卷可參，足
    認被告確於前開觀察、勒戒執行完畢釋放後，5 年內再犯毒
    品危害防制條例第10條第1 項施用第一級毒品罪。職是，本
    件事證明確，被告前揭犯行洵堪認定，應依法論科。
三、查海洛因係毒品危害防制條例第2 條第2 項第1 款所定第一
    級毒品，依法不得持有、施用及販賣。核被告甲○○所為，
    係違反毒品危害防制條例第10條第1 項施用第一級毒品罪。
    其施用第一級毒品海洛因前、後分別持有海洛因之低度行為
    ，應為施用之高度行為所吸收，均不另論罪。又被告前因施
    用毒品、竊盜等案件，先後經法院判決有罪確定，復經裁定
    減刑且接續執行，於96年11月22日縮刑期滿執行完畢一節，
    業如前述，並有台灣高等法院被告前案紀錄表1 份附卷足憑
    ，是其前受有期徒刑執行完畢後、5 年內故意再犯有期徒刑
    以上之本罪，應論以累犯並加重其刑。爰審酌被告前因施用
    毒品案件，經觀察、勒戒及法院科刑判決後，竟再為本件施
    用毒品犯行，足見其惡習已深，且戒絕毒癮之意志不堅，未
    能體悟施用毒品對自己、家人造成之傷害及社會之負擔，自
    屬可議；惟念其犯後態度良好，並能坦承犯行及施用毒品本
    質上係屬戕害自身健康之行為，尚未直接危害他人，反社會
    性程度應屬較低等一切情狀，量處如主文所示之刑，以資懲
    儆。此外，扣案如附表編號所示第一級毒品海洛因16包均
    係查獲之毒品，且該包裝袋與其內毒品業已無法析離，應將
    之同視為毒品無訛，從而不問屬於犯人與否，爰依毒品危害
    防制條例第18條第1 項前段規定沒收銷燬之；至編號至
    所示物品則據被告自承為其所有且係供施用第一級毒品犯罪
    所用之物，又該等物品既未據檢察官舉證釋明其上是否殘留
    海洛因而應同視為第一級毒品，遂依刑法第38條第1 項第2
    款規定諭知沒收，附此敘明。
據上論斷，應依刑事訴訟法第273 條之1 第1 項、第299 條第1
項前段，毒品危害防制條例第10條第1 項、第18條第1 項前段，
刑法第11條、第47條第1 項、第38條第1 項第2 款，判決如主文
。
中    華    民    國    97    年    8     月    11    日
                  刑事第七庭  法官     陳明呈
以上正本證明與原本無異。
如不服本判決應於收受本判決後10日內向本院提出上訴書狀，並
應敘述具體理由，如未敘述上訴理由者，應於上訴期間屆滿後20
日內補提理由書狀於本院（均須按他造當事人之人數附繕本）「
切勿逕送上級法院」。
中    華    民    國    97    年    8     月    11    日
                               書記官   張琇晴
附錄本判決論罪科刑之法條：
毒品危害防制條例第10條
施用第一級毒品者，處6 月以上5 年以下有期徒刑。
施用第二級毒品者，處3 年以下有期徒刑。
附表：
┌──┬──────────────────┬────────────┐
│編號│扣案物品名稱、數量                  │      沒收依據          │
├──┼──────────────────┼────────────┤
│    │第一級毒品海洛因16包（合計淨重1.22公│係查獲之毒品，應依毒品危│
│  │克、空包裝總重4.16公克）            │害防制條例第18條第1 項前│
│    │                                    │段沒收銷燬之            │
├──┼──────────────────┼────────────┤
│    │                                    │係被告所有供施用第一級毒│
│  │剷子1支                             │品犯罪所用之物，依刑法第│
│    │                                    │38條第1 項第2 款規定沒收│
├──┼──────────────────┼────────────┤
│  │注射針筒1支                         │同上                    │
├──┼──────────────────┼────────────┤
│  │吸管15支                            │同上                    │
├──┼──────────────────┼────────────┤
│  │盛裝毒品所用盒子1個                 │同上                    │
└──┴──────────────────┴────────────┘


司法院資訊處製作；財團法人民間司法改革基金會備份。
